臺灣臺北地方法院刑事判決　　　　　　 96年度交易字第489號
　　公　訴　人　臺灣臺北地方法院檢察署檢察官
　　被　　　告　丙○○
上列被告因過失傷害案件，經檢察官提起公訴（96年度調偵字第
735號），被告就被訴事實為有罪之陳述，經本院裁定進行簡式
審判程序，判決如下：
    主  文
丙○○因過失傷害人，處有期徒刑貳月，如易科罰金，以新臺幣
壹仟元折算壹日；減為有期徒刑壹月，如易科罰金，以新臺幣壹
仟元折算壹日。
    事  實
一、丙○○於民國九十五年十二月二十二日晚間十時十五分許，
    駕駛車牌號碼為HC-七三五二號自用小客車，沿臺北縣新店
    市○○路○段往臺北市方向行駛，途經臺北縣新店市○○路
    ○段與民權路路口時，欲迴轉至對向車道往宜蘭方向行駛時
    ，明知汽車迴車前，應暫停並顯示左轉燈光或手勢，看清無
    來往車輛後，並注意行人通過始得迴轉，且依當時天候為晴
    、夜間有照明、路況屬良好，並無不能注意之情形，卻疏於
    注意，未顯示左轉燈光或手勢即貿然左轉，以致當時騎乘車
    牌號碼K六C-二一二（起訴書誤載LG五-九七五應予更正）號
    重型機車，沿臺北縣新店市○○路○段往宜蘭方向行駛之甲○○，亦因未注意車前狀況，其左側車身與丙○○所駕駛車
    輛之右前車頭發生撞擊，甲○○立刻人車倒地，並受有左側
    脛腓骨骨折之傷害，所搭載之後座乘客乙○○亦受有左側股
    骨幹及股骨踝粉碎性骨折之傷害。俟警方獲報到場處理，丙○○當場向警員表示為肇事駕駛人，於有偵查權限之公務員
    未發覺犯罪嫌疑人前即自首進而接受裁判。
二、案經甲○○、乙○○訴由臺北縣政府警察局新店分局報告臺
    灣臺北地方法院檢察署檢察官偵查起訴。
    理  由
壹、程序部分
一、本件係經被告丙○○於準備程序期日為有罪之陳述，經本院
    告以簡式審判程序意旨，並聽取公訴人及被告意見後，而經
    本院裁定以簡式審判程序加以審理，則依據刑事訴訟法第二
    百七十三條之二、同法第一百五十九條第二項之規定，不適
    用傳聞法則有關限制證據能力之相關規定；且得依同法第三
    百十條之一，或第三百十條之二準用同法第四百五十四條之
    規定，製作略式判決書，合先敘明。
貳、實體部分
一、上揭事實，業據被告丙○○於本院審理時自白不諱，並當庭
    為認罪之表示（見本院卷九十六年十一月一日審判筆錄），
    核與告訴人甲○○、乙○○迭於警訊時、偵查中及本院審理
    時指訴之情節大致相符，此外，並有診斷證明書二紙、臺北
    縣政府警察局新店分局交通分隊道路交通事故現場圖、補充
    資料表、調查報告表、交通事故談話紀錄表、初步分析研判
    表各一份及照片十二幀存卷可稽，足認被告自白與事實相符
    ，堪以憑信。綜上，本件事證明確，被告過失傷害犯行，洵
    堪認定，應依法論科。
二、核被告所為，係犯刑法第二百八十四條第一項前段之過失傷
    害罪。被告以一過失傷害犯行，致告訴人等均受有傷害，為
    刑法第五十五條規定之想像競合犯。又被告於肇事後，通知
    警方到場處理，當場承認為肇事駕駛人，業經被告供陳在卷
    ，且有臺北縣政府警察局新店分局道路交通事故肇事人自首
    情形紀錄表一紙在卷可按，被告係於警方未發覺肇事者前即
    自首，爰依刑法第六十二條前段規定，減輕其刑。爰審酌被
    告有前科之素行，有臺灣高等法院被告前案紀錄表可按，其
    生活狀況、智識程度，有戶口名簿影本一紙可按，而因本件
    交通事故，造成告訴人等受傷程度非輕，被告犯罪所生之危
    害，惟衡量告訴人甲○○與有過失，與被告之過失歸責程度
    ，另被告於本院審理時，先同意賠償告訴人等共新臺幣（下
    同）七十五萬元，其中六十萬元於九十六年十月三十日給付
    等情，事後卻未依約履行，僅當庭給付告訴人等共十萬元之
    賠償金外，未能與告訴人等達成和解，然而，被告坦認犯行
    ，於偵、審中表示歉意，其供稱：係因無資力給付和解金，
    非惡意推諉責任等語，尚非全無可採，斟酌其已給付部分賠
    償金之犯罪後態度等一切情狀，量處如主文所示之刑，並諭
    知易科罰金之折算標準，以示懲儆。
三、被告所犯過失傷害罪係於九十六年四月二十四日以前，爰依
    中華民國九十六年罪犯減刑條例第二條第一項第三款規定減
    其宣告刑二分之一，並依同條例第九條規定，諭知減刑後易
    科罰金之折算標準。
據上論斷，應依刑事訴訟法第二百八十四條之一、第二百七十三
條之一、第二百九十九條第一項前段，刑法第二百八十四條第一
項前段、第五十五條、第六十二條前段、第四十一條第一項前段
，刑法施行法第一條之一，中華民國九十六年罪犯減刑條例第二
條第一項第三款、第七條、第九條，判決如主文。
本案經檢察官張友寧到庭執行職務。
中　　華　　民　　國　　96　　年　  11　　月　　15    日
                      刑事第十六庭法　官 徐千惠
上正本證明與原本無異。
如不服本判決，應於判決送達後10日內向本院提出上訴狀（應抄
附繕本）。告訴人或被害人如對於本判決不服者，應具備理由請
求檢察官上訴，其上訴期間之計算係以檢察官收受判決正本之日
期為準。
                                  書記官 李典育
中　　華　　民　　國　　96　　年　　11　　月　　16　　日
附錄論罪科刑法條全文：
中華民國刑法第284條
（過失傷害罪）
因過失傷害人者，處6月以下有期徒刑、拘役或5百元以下罰金，
致重傷者，處1年以下有期徒刑、拘役或5百元以下罰金。
從事業務之人，因業務上之過失傷害人者，處1年以下有期徒刑
、拘役或1 千元以下罰金，致重傷者，處 3 年以下有期徒刑、
 拘役或 2 千元以下罰金。
